臺灣臺東地方法院刑事判決　　　　　　　 96年度易字第279號
公　訴　人　臺灣臺東地方法院檢察署檢察官
被　　　告　甲○○
　　　　　　　　　　（現於臺灣臺東看守所羈押中）
上列被告因竊盜案件，經檢察官提起公訴（九十六年度偵緝字第
一七三、一七四、一七五號），本院依簡式審判程序，判決如下
：
    主    文
甲○○犯竊盜罪，累犯，處有期徒刑肆月，減為有期徒刑貳月；
又犯竊盜罪，累犯，處有期徒刑肆月；又犯竊盜罪，累犯，處有
期徒刑伍月。應執行有期徒刑拾月。
    犯罪事實
一、甲○○因竊盜案件，經本院於民國九十五年三月二十七日以
    九十五年度東簡字第一七號判處應執行有期徒刑八月確定，
    另又因竊盜案件，再經本院於九十五年八月十七日以九十五
    年度簡上字第六號判處有期徒刑六月確定，上開二罪接續執
    行，於九十六年三月二十三日縮刑期滿執行完畢，猶不知悔
    改，竟意圖為自己不法之所有，分別於：(一)九十六年三月二
    十七日下午一時許，在臺東縣臺東市○○路一九○號「海龍
    男仕精品店」，趁店員尤湘婷不注意之際，徒手竊取店內所
    陳列價值新臺幣（下同）五千七百元之米色格子樣式側背包
    一個，得手後置於腳踏車前菜籃內，嗣於同日下午三時許，
    甲○○在臺東市○○路○段五二二號「SWEET服飾店」內搗
    亂時，經該店店員余婉貞報警，查知上情。(二)同年四月二十
    八日中午十二時許，在臺東縣臺東市○○路六八八巷果菜市
    場內，見丁○○所有車牌號碼WFI－772號輕型機車鑰匙二支
    置於機車上未取下，即以該鑰匙發動引擎，騎乘該車離去，
    竊取丁○○所有上開輕型機車，作為其交通工具，嗣於同年
    月三十日七時三十分許，在臺東鐵路局舊站機關庫房前，向
    潘美玲出示該機車鑰匙，指明機車停在機關房外三十公尺處
    ，經潘美玲報警處理，查知上情。(三)同年四月二十九日上午
    九時三十分許，在臺東縣臺東市○○街一號行政院衛生署臺
    東醫院急診處大門前，見丙○○所有車牌號碼3302－MK號自
    小貨車車門未鎖，鑰匙置於車上之際，開啟車門，發動引擎
    ，駕駛該車離去，竊取該車及丙○○置於車內之電鑽及數位
    相機各一台，於同日中午十二時許，駕駛該車行經臺東鐵路
    局舊站旁道路，後將該車停放在臺東市○○路六八八巷果菜
    市場，於翌日上午十時許，為警查獲該車，查知上情。
二、案經丙○○訴由臺東縣警察局臺東分局報告臺灣臺東地方法
    院檢察署偵查起訴。
    理    由
一、認定犯罪事實所憑之證據及理由：
  (一)被告甲○○於警詢、偵查及本院準備程序中自白：其於九十
    六年三月二十七日至臺東市○○路一九○號海龍男士精品店
    要買皮包裝衣服用，因當時身上只有六十餘元，遂趁店員不
    注意時竊取店內所擺設的皮包一個，竊取後其便騎腳踏車離
    開；當時其只竊得皮包一個，皮包是背式的，（揹帶）顏色
    是咖啡色；警方於九十六年三月三十日下午三時許在臺東市
    ○○路○段五二二號前乙輛腳踏車前置物籃內查獲之咖啡色
    皮包，就是其在海龍男士精品店內所竊取之上開皮包；其剛
    自臺東監獄出來沒有東西裝衣服，所以想去偷一個比較好看
    的袋子裝衣服，坐火車比較好看（見臺東縣警察局臺東分局
    信警偵字第○九六○○○二三七○號卷第二頁、本院卷第二
    十四及三十七頁）；其確曾於九十六年四月二十八日十二時
    許在臺東市○○路六八八巷果菜市場內，趁被害人丁○○不
    在機車，鑰匙懸掛於機車上之際，徒手竊取WFI- 772號輕型
    機車，嗣於同年月三十日，因潘美玲向其借機車，其就將機
    車鑰匙交給潘美玲，並告知機車是在果菜市場那邊牽的（見
    臺東地方法院檢察署九十六年度偵緝字第一七三號卷第十八
    頁、本院卷第二十四及三十七頁）；其於九十六年四月二十
    九日上午九時三十分許自署立臺東醫院出院後，因見車牌號
    碼3302－MK號自小貨車之鑰匙置於車上，且車門未上鎖，其
    就上車發動引擎，而當時該車不好排檔及煞車較不好，其就
    將該車停放於中正路路邊；其確實有竊取丙○○所有上開車
    輛及車內物品電鑽、數位相機各一台；署立臺東醫院所提供
    監視器內穿著黑衣服之男子為其本人無誤（見臺東縣警察局
    臺東分局信警偵字第○九六○○○一八八一號卷第二頁、臺
    東地方法院檢察署九十六年度偵緝字第一七三號卷第十七頁
    、本院卷第二十四及三十七頁）等語。
  (二)被害人戊○○及證人尤湘婷於警詢時分別證稱：警方於九十
    六年三月三十日下午三時許在臺東市○○路○段五二二號前
    ，查獲甲○○所騎乘之腳踏車前菜籃發現一只皮包，即為其
    所失竊之物，該失竊之皮包價值約五千七百元，廠牌為波斯
    路迪，米色格子樣式，拉鍊拉柄及背帶印有BOSS LON字樣，
    警方於案發附近調閱監視錄影系統光碟內之男子即為竊嫌等
    語（見臺東縣警察局臺東分局信警偵字第○九六○○○二三
    七○號卷第五、八頁）。
  (三)證人余婉貞於警詢中證述：警方於九十六年三月三十日下午
    三時許，至其所工作之 SWEET服飾店處理一名男子在店內搗
    亂案件，於現場發現一台腳踏車前菜籃有一個失竊皮包；卷
    附照片所示之人就是至其工作地方搗亂之男子，另卷附照片
    所示腳踏車即為該名搗亂之男子所騎乘等語（見臺東縣警察
    局臺東分局信警偵字第○九六○○○二三七○號卷第十、十
    一頁）。
  (四)被害人丁○○於警詢時證稱：警方於九十六年四月三十日上
    午七時三十分許在臺東市鐵路局舊站機關房旁尋獲WFI－772
    號輕機車，為其所失竊之機車無誤，其於九十六年四月二十
    八日中午左右，將該機車停放在臺東市○○路六八八巷果菜
    市場內，機車鑰匙插在機車上未上鎖，嗣其於同年月三十日
    早上約八時許接獲警方通知，方知該機車遭竊，故未報警處
    理等語（見臺東縣警察局臺東分局信警偵字第○九六○○○
    一九二五號卷第四、五頁）。
  (五)證人潘美玲於警詢中證述：其於九十六年三月三十日上午七
    時三十分許，在臺東鐵路舊站機關房旁與一名不知名的男遊
    民發生糾紛，其向警方報案後，查出該遊民竊取他人機車；
    該遊民邀其喝酒，為其所拒，該遊民即拿出一把機車鑰匙，
    對其表示離機關房約三十公尺處，有一部機車可供其使用，
    其不願意，便報警處理並將鑰匙交給警方，警方前來時發現
    該處所停放的是一部車號WFI－772號輕機車，經詢問車主後
    發現是失竊機車，該遊民經其於派出所當場指認即為甲○○
    無誤等語（見臺東縣警察局臺東分局信警偵字第○九六○○○一九二五號卷第六、七頁）。
  (六)被害人丙○○於警詢時指陳：其於九十六年四月二十八日晚
    上八時許，至臺東市署東醫院看病並住院，其將所有車號
    3302 －MK號自小貨車停放急診室右邊停車場，車門未鎖，
    鑰匙置於車上，嗣於翌日上午九時三十四分發現，警方於九
    十六年四月三十日早上十時許，在更生路六八八巷內果菜市
    場所尋獲之自小貨車3302－MK即為其所失竊之自小貨車無誤
    等語（見臺東縣警察局臺東分局信警偵字第○九六○○○一
    八八一號卷第四、六頁）。
  (七)證人即署立臺東醫院保全人員蔣家裕於警詢中證稱：其於九
    十六年四月二十九日上午九時許，在臺東市○○路署東醫院
    急診大門前，看見一名男子在開3302－MK號自小貨車欲離開
    署東醫院急診大門，當時該男子開車後退差點撞擊附近停放
    之車輛，其發現後便協助指揮方便駕駛人開車，不知該男子
    竟是竊嫌，3302－MK號自小貨車車主丙○○於同日上午十時
    許，向其詢問有無看見停放在署東醫院急診大門停車場之上
    開自小貨車，其告知該車被一名身穿黑色衣服、半平頭之男
    子開走，就立即請車主報案協尋並調閱監視器提供警方偵辦
    ，警方所提供指認之犯罪嫌疑人紀錄表之甲○○，確實為開
    走上開自小貨車之男子等語（見臺東縣警察局臺東分局信警
    偵字第○九六○○○一八八一號卷第八、九頁）。
  (八)證人蘇群朝於警詢中證稱：其於九十六年四月二十九日中午
    十二時十分許，在臺東鐵路舊站涼亭旁道路看到一不知名遊
    民駕駛一藍色、車牌號碼前面數字為「3302」之貨車，該不
    知名之遊民即為卷附指認照片中第一排左邊算來第一張照片
    所示之男子等語（見臺東縣警察局臺東分局信警偵字第○九
    六○○○一八八一號卷第十、十一頁）。
  (九)此外復有贓物認領保管單及刑案現場測繪圖各三紙、刑案現
    場照片七幀、內政部警政署刑事警察局九十六年五月九日刑
    紋字第○九六○○六八七一二號鑑驗書一份及錄影監視器翻
    拍照片十幀附卷可參。
  綜上事證，足認被告甲○○上開任意性自白確與事實相符，應
  堪採信。本件事證至臻明確，被告上開犯行，堪以認定，應予
  依法論科。
二、論罪科刑之理由：
  (一)核被告甲○○所為，均係犯刑法第三百二十條第一項之竊盜
    罪。被告先後三次竊盜犯行，犯意各別，行為互殊，應分論
    併罰。又被告前於九十五年間因竊盜及偽造文書等案件，經
    本院於九十五年三月二十七日以九十五年度東簡字第一七號
    分別判處有期徒刑六月及四月確定，應執行有期徒刑八月；
    復於同年間因竊盜案件，經本院於九十五年八月十七日以九
    十五年度簡上字第六號判處有期徒刑六月確定，與上開應執
    行刑八月，併合執行，於九十六年三月二十三日因縮刑期滿
    執行完畢等情，有臺灣高等法院被告前案紀錄表及臺灣臺東
    地方法院檢察署刑案資料查註紀錄表各一份附卷可稽，被告
    受有期徒刑之執行完畢後，五年內故意再犯有期徒刑以上刑
    之上開三罪，均為累犯，應依法各加重其刑。爰審酌被告有
    前述多次竊盜前科，其甫因竊盜等案件執行有期徒刑完畢出
    監，旋又犯本件竊盜罪，足見其素行不良，亦乏悛悔之意，
    惟念其犯罪後已坦承犯行，犯後態度良好，及其所竊得財物
    價值非鉅，且除電鑽及數位相機外，均已發還被害人，被害
    人戊○○及丁○○於警詢時亦明確表示不願追究等一切情狀
    ，分別量處如主文所示之刑，並定其應執行之刑。又被告所
    犯如犯罪事實欄一‧(一)所載犯行，係發生於九十六年四月二
    十四日以後，合於減刑之要件，應依中華民國九十六年罪犯
    減刑條例第二條第一項第三款規定，減其刑期二分之一，並
    依同條例第十一條規定，與不應減刑之他罪，合併定其應執
    行之刑。
  (二)至於公訴意旨另以被告前已有多次竊盜前科，經法院判刑確
    定並已執行完畢，有上開前案紀錄表可憑，猶不知警惕，甫
    於執行完畢出監即再犯本件三起竊盜犯行，顯見其有犯竊盜
    罪之習慣，非令其強制工作不足以矯治其惡習，爰依竊盜犯
    贓物犯保安處分條例第三條第一項、第五條第一項前段規定
    ，請求併予諭知強制工作等語。惟查，本件被告依其所宣告
    之刑合併定應執行之刑，並未達一年以上，按諸竊盜犯贓物
    犯保安處分條例第二條第四項規定，並不適用該條例有關保
    安處分之相關規定，併予敘明。
據上論斷，應依刑事訴訟法第二百七十三條之一第一項、第二百
九十九條第一項前段、刑法第三百二十條第一項、第四十七條、
第五十一條第一項第五款，中華民國九十六年罪犯減刑條例第二
條第一項第三款、第七條、第十一條、第十五條，刑法施行法第
一條之一第一項、第二項前段，判決如主文。
本案經檢察官乙○○到庭執行職務。
中　　華　　民　　國　　96　　年　　10　　月　　11　　日
                  刑事第二庭    法  官  康文毅
以上正本證明與原本無異。
如不服本判決應於收受本判決後10日內向本院提出上訴書狀；上
訴書狀應敘述具體理由。未敘述上訴理由者，應於上訴期間屆滿
後20日內向本院補提理由書狀（均須按他造當事人之人數附繕本
）。「切勿逕送上級法院」。
告訴人或被害人對於本判決如有不服，請書具不服之理由狀，請
求檢察官上訴者，其上訴期間之計算係以檢察官收受判決正本之
日期為準。
                                書記官　洪月甚
中　　華　　民　　國　　96　　年　　10　　月　　11  　日
附錄本案論罪科刑法條全文：
中華民國刑法第320條第1項
（普通竊盜罪）
意圖為自己或第三人不法之所有，而竊取他人之動產者，為竊盜
罪，處 5 年以下有期徒刑、拘役或 5 百元以下罰金。
